臺灣臺中地方法院刑事判決
110年度易字第1736號
公  訴  人  臺灣臺中地方檢察署檢察官
被      告  李韋萱



上列被告因竊盜案件，經檢察官提起公訴（110年度偵字第21152
號），本院判決如下：
    主    文
李韋萱犯竊盜罪，處拘役伍拾日，如易科罰金，以新臺幣壹仟元
折算壹日;未扣案之犯罪所得即黑色長夾1個及現金新臺幣捌仟元
，沒收，於全部或一部不能沒收或不宜執行沒收時，追徵其價額
。
    犯罪事實
一、李韋萱前因多次竊盜、偽造文書案件，經定應執行刑並入監
    服刑後，於民國110年2月5日因保外就醫出監，現仍在保外
    就醫中。詎猶不知悔改，於110年4月7日16時54分許，在址
    設臺中市○○區○○路0段000號之東鼎二手家具店內，見店員余
    珀修所有之隨身包包放置店內椅子上，竟意圖為自己不法之
    所有，基於竊盜之犯意，趁無人注意之際，徒手竊取余珀修
    隨身包包內之黑色長夾1個(內有身分證、健保卡、台胞證、
    中國信託商業銀行金融卡、現金新臺幣8,000元至9,000元)
    ，得手後搭乘其不知情男友張峰瑋所騎乘之車牌號碼000-00
    00號普通重型機車離去，嗣余珀修發覺遭竊，調閱店內監視
    器畫面並報警處理，始循線查獲上情。
二、案經余珀修訴由臺中市政府警察局大雅分局報告臺灣臺中地
    方檢察署檢察官偵查起訴。
    理    由
一、程序部分
    按法院認為應科拘役、罰金或應諭知免刑或無罪之案件，被
    告經合法傳喚無正當理由不到庭者，得不待其陳述逕行判決
    ，刑事訴訟法第306條定有明文。本案被告李韋萱經合法傳
    喚，無正當理由不到庭，此有本院送達證書、刑事報到單（
    見本院卷P93、P95、P101）在卷可稽，且本院認本案屬應科
    拘役之案件，依前開規定，自得不待其陳述，由檢察官一造
    辯論而為判決。
二、證據能力
    本判決以下所引用被告以外之人於審判外之言詞或書面陳述
    ，業經本院於審理期日踐行調查證據程序，被告雖未到庭陳
    述意見，惟檢察官已當庭表示無意見，且迄至言詞辯論終結
    前未聲明異議，本院審酌該言詞或書面陳述之製作及取得，
    並無證據顯示有何違背程序規定而欠缺適當性之情事，認以
    之為證據應屬適當，且對於被告涉案之事實具有相當之關聯
    性，依刑事訴訟法第159條之5第2項規定，認具有證據能力
    。又本案認定事實引用之卷內其餘非供述證據，並無證據證
    明係公務員違背法定程序取得，依同法第158條之4規定反面
    解釋，亦均有證據能力。
三、認定犯罪事實所憑證據及理由
    被告李韋萱經合法傳喚無正當理由而未到庭，且於警詢時矢
    口否認有何竊盜犯行，並辯稱：伊竊取上開長夾後，因考量
    自己保外就醫身分，就將長夾放在上址辦公桌上，沒有帶走
    等語。查被告於上開時、地，竊取上開長夾得手乙節，為被
    告所不否認，並有告訴人余珀修於警詢時之指證可按(見偵
    卷P93至97)，及110年5月13日職務報告、監視器錄影翻拍照
    片附卷可佐(見偵卷P79、P123至145)，足認被告確有上開竊
    盜犯行。至被告所辯竊得長夾後，將長夾放在上址辦公桌，
    並未帶走乙情，則核與監視器錄影翻拍照片顯示情形不符，
    且被告倘將上開長夾置於上址辦公桌，告訴人豈會仍因上開
    長夾不見，調閱監視器發現遭竊，並提出本案告訴?是被告
    所辯上情，顯係卸責之詞，不足為採。是本案事證明確，被
    告上開犯行堪予認定，應依法論科。
四、論罪科刑
  ㈠核被告李韋萱所為，係犯刑法第320條第1項之竊盜罪。另公
    訴意旨雖認被告受數徒刑之接續執行，其中部分徒刑已於11
    0年2月5日保外就醫前之109年4月9日期滿乙情，認被告於該
    部分徒刑期滿5年內再犯本案有期徒刑以上之罪，構成累犯
    ，惟保外就醫並非徒刑執行完畢之釋放，亦非徒刑執行期間
    之假釋釋放，難認其於保外就醫期間再犯，即因此等同已受
    徒刑執行完畢之教化(最高法院104年度第6次刑事庭會議決
    之案例，係徒刑執行完畢釋放後再犯，嗣因另案合併定執行
    刑)或接續執行數徒刑一定期間並達假釋條件之教化(最高法
    院103年度第1次刑事庭會議決議之案例，係接續執行數徒刑
    中部分徒刑期滿後假釋，嗣於假釋期間再犯)，仍為再犯;又
    累犯係對被告之不利加重處分，對累犯要件即刑法第47條第
    1項規定「受徒刑之執行完畢」之解釋，自應從嚴，保外就
    醫前部分徒刑期滿但非因徒刑執行期滿釋放乙事，是否等同
    已受徒刑執行完畢之教化，實仍有疑問，從而，本案尚難認
    被告於保外就醫期間再犯本案之情形，構成累犯，附此敘明
    。
　㈡爰以被告之責任為基礎，審酌：1.被告率爾竊取他人之財物
    ，守法觀念淡薄，行為殊值非難。2.被告自陳之智識程度、
    家庭經濟狀況（見偵卷P81）暨其素行情形、犯後態度、犯
    罪手段、所生實害情形等一切情狀，量處如主文所示之刑，
    並諭知易科罰金之折算標準，以資懲儆。
五、沒收
    按犯罪所得，屬於犯罪行為人者，沒收之，於全部或一部不
    能沒收或不宜執行沒收時，追徵其價額;又宣告犯罪所得之
    沒收或追徵，有過苛之虞、欠缺刑法上之重要性、犯罪所得
    價值低微，或為維持受宣告人生活條件之必要者，得不宣告
    或酌減之。刑法第38條之1第1項、第3項、第38條之2第2項
    分別定有明文。查本案被告竊得之黑色長夾1個(內有身分證
    、健保卡、台胞證、中國信託商業銀行金融卡、現金8,000
    元至9,000元)，其中身分證、金融卡等證件或卡片，本身並
    無確切交易價值，且經告訴人掛失即可令其失效，無從另為
    非法使用，是該等物品之沒收，應認欠缺刑法上重要性，爰
    依刑法38條之2第2項規定，不予宣告沒收或追徵;而其餘未
    扣案之犯罪所得即黑色長夾1個及其內現金8,000元至9,000
    元(按罪疑唯輕原則，以8,000元計之)，則應依刑法第38條
    之1第1項、第3項規定，宣告沒收，於全部或一部不能沒收
    或不宜執行沒收時，追徵其價額。
據上論斷，應依刑事訴訟法第299條第1項前段、第306條，刑法
第320條第1項、第41條第1項前段、第38條之1第1項、第3項、第
38條之2第2項，刑法施行法第1條之1第1項，判決如主文。
本案經檢察官蔣志祥提起公訴，檢察官林卓儀到庭執行職務。 
中　　華　　民　　國　　110 　年　　11　　月　11 　　日
                  刑事第二庭    法  官  王振佑
以上正本證明與原本無異。
如不服本判決應於收受判決後20日內向本院提出上訴書狀，並應
敘述具體理由；其未敘述上訴理由者，應於上訴期間屆滿後20日
內向本院補提理由書（均須按他造當事人之人數附繕本）「切勿
逕送上級法院」。
                                書記官  王淑燕
中　　華　　民　　國　　110 　年　　11　　月　 11 　　日
附錄論罪科刑法條:
刑法第320條
意圖為自己或第三人不法之所有，而竊取他人之動產者，為竊盜
罪，處 5 年以下有期徒刑、拘役或 50 萬元以下罰金。
意圖為自己或第三人不法之利益，而竊佔他人之不動產者，依前
項之規定處斷。
前二項之未遂犯罰之。